---
title: "L10"
author: "Kovel"
date: '1 РЅРѕСЏР±СЂСЏ 2020 Рі '
output:
  word_document: default
  html_document: default
---

```{r setup, include=FALSE}
knitr::opts_chunk$set(echo = TRUE)
```

# Download the data
```{r}
set.seed(123)
path='C:/education.csv'
```
##Висновок: для побудови моделі кластеризації використано дані про учнів школ двох типів. Залишимо для моделювання лише кількісні змінні. Датасет не потребує розподілу на навчальну та тестову вибірки, не потребує шкалювання.
```{r}
f <- read.csv(file = path, header = TRUE, encoding = 'UNICOD')
head(f)
```
## Загружені данні
## Factors as numeric
```{r}
f$school <- as.numeric(as.factor(f$school))-1
f$sex <- as.numeric(as.factor(f$sex))-1
f$reason <- as.numeric(as.factor(f$reason))-1
f$guardian <- as.numeric(as.factor(f$guardian))-1
f$activities <- as.numeric(as.factor(f$activities))-1
f$internet <- as.numeric(as.factor(f$internet))-1
head (f)
```
##Качествені данні переведені у кількісні
# Hierarchical clustering
```{r}
model_hc <- hclust(dist(f), method = "ward.D" )
plot(model_hc, main = paste('Dendrogram'))
```
##Висновок: на основі навчальної вибірки побудовано дендрограму з використанням методу Ward.D.
## Fitting HC to the dataset
```{r}
y_hc <- cutree(model_hc, k = 3)
#cluster cores
aggregate(f,by=list(y_hc),FUN=mean)
#Cluster stat
f$hc <- y_hc
table(f$hc)
```
##Висновок: на основі аналізу дендрограми виявлено три кластера: 1 – “дорослі”, 2 – “ малого віку ”, 3 – “середнього віку ”. Розраховано характеристики типового об’єкту кластерів.
## Plotting the dendrogram
```{r}
plot(model_hc, cex = 0.7, labels = FALSE)
rect.hclust(model_hc, k = 3, border = 2:5)
```
##Висновок: проведено візуалізацію кластерів на дендрограмі.
## Visualising the clusters
```{r}
library(cluster)
clusplot(f[,c('age','traveltime')],
         y_hc,
         lines = 0,
         shade = TRUE,
         color = TRUE,
         labels= 0,
         plotchar = FALSE,
         span = TRUE,
         main = paste('Clusters of customers'),
         xlab = 'Age',
         ylab = 'Income')
```
##Висновок: проведено візуалізацію кластерів на датасеті.