---
title: "R Notebook"
output:
  word_document: default
  pdf_document: default
  html_notebook: default
---

# Download data
```{r warning: FALSE}
path='C:/indeks.csv'
f <- read.csv2(file = path, header = TRUE, encoding = 'UNICOD')
#Connect library
library (dplyr)
#Have a look at the data
glimpse(f)  
head(f)
```
## Висновок: кількість спостережень:98 кількість змінних:6
## Histogram
```{r}
library(ggplot2)
par(mfrow = c(2, 3))
hist(f$Y, col = 'dark blue', main = 'Y', xlab = 'Value')
hist(f$X1, col = 'dark green', main = 'X1', xlab = 'Value')
```
## Висновок:Розподіл змінних нормальний, не має довгих хвостів
## Box-plot
```{r}
par(mfrow = c(1, 5))
boxplot(f$Y)
boxplot(f$X1)
boxplot(f$X2)
boxplot(f$X3)
boxplot(f$X4)
qplot(data = f, 
      x = X3, 
      y = Y, 
      geom = "boxplot")
```
## Висновок:Змінні У та Х4 мають невеликі викиди, змінна Х1 значні 
## Violin
```{r}
qplot(data = f, 
      x = X1, 
      y = Y, 
      geom = "violin")
```
## Висновок:Розподіл нормальний, не має пропущенних данних
# Statistics

```{r}
library (psych)
describe(f)
```
## Висновок:Пропущених данних немає,всі змінні кількісні,розраховані медіана, середне відхилення, середнє,максимум та мінімум по кожній із змінних
# Correlations

```{r}
pairs.panels(f, lm=TRUE, # linear fit
             method = "pearson", # correlation method
             hist.col = "#00AFBB"
             )
# Splitting the dataset into the TRAIN set and TEST set

```
## Висновок:Більше всього на змінну У впливає змінна Х1
```{r}
set.seed(123)
library(caTools)
split = sample.split(f$Y, SplitRatio = 0.7)
f_train = subset(f, split == TRUE)
f_test = subset(f, split == FALSE)
#Write prepared data to the file
write.csv2(f_train, file = "indeks_train.csv")
write.csv2(f_test, file = "indeks_test.csv")
```
