---
title: "L6"
author: "Kovel"
date: '31 РѕРєС‚СЏР±СЂСЏ 2020 Рі '
output:
  word_document: default
  html_document: default
---

# Download the data
```{r}
set.seed(123)
f_train <- read.csv2('education_train.csv', header = TRUE, encoding = 'UNICOD')
f_test <- read.csv2('education_test.csv', header = TRUE, encoding = 'UNICOD')
f_train <- f_train[-1]
f_test <- f_test[-1]
```
##Висновок: завантажано датасет,який було розподілено на навчальну та тестову вибірки.
# Fitting SVM model
```{r}
# install.packages('e1071')
library(e1071)
class_svm_l = svm(school ~ age + traveltime, data = f_train, kernel = 'linear')
summary(class_svm_l)
```
##Висновок: для навчання базової моделі, заснованої на методі опорних векторів, вибрано лінійне ядро.
# Predicting
```{r}
p <- predict(class_svm_l, f_test[, c('age','traveltime')])
y <- ifelse(p > 0.5, 1, 0)
```
##визначено класи об’єктів (вектор у)
## Confusion Matrix
```{r}
cm = table(f_test[, 'school'], y)
print(cm)
```
##Висновок: точність моделі погіршалася в порівнянні із логістичною регрессією
# Visualising the Test set results
```{r}
xgrid = expand.grid(age = f_test$age, traveltime = f_test$traveltime)
ygrid = predict(class_svm_l, xgrid)

plot(xgrid, col = as.numeric(ygrid), pch = 10, cex = .9)
points(f_test[, c('age','traveltime')], col = as.factor(f_test$school), pch = 19)
```
##Висновок: на графіку світлим позначені випадки потрапляння в перший тип школи, темним – у другий. Модель описує лінійний варіант розподіляючої кривої.
# Fitting RBF-kernel model
```{r}
# install.packages('e1071')
library(e1071)
class_svm_r = svm(school ~ age + traveltime, data = f_train, kernel = 'radial')
summary(class_svm_r)
```
##Висновок: для навчання моделі, заснованої на методі опорних векторів, вибрано нелінійне ядро.
# Predicting
```{r}
p <- predict(class_svm_r, f_test[, c('age','traveltime')])
y <- ifelse(p > 0.5, 1, 0)
```
##визначені класи об’єктів (вектор у).
## Confusion Matrix
```{r}
cm = table(f_test[, 'school'], y)
print(cm)
```
##Висновок: точність моделі стала вищою
# Visualising the Test set results
```{r}
library(ggplot2)
set = f_test[,c('age','traveltime','school')]
X1 = seq(min(set['age']) - 1, max(set['age']) + 1, by = 0.01)
X2 = seq(min(set['traveltime']) - 1, max(set['traveltime']) + 1, by = 0.01)
grid_set = expand.grid(X1, X2)
colnames(grid_set) = c('age', 'traveltime')
p_grid = predict(class_svm_r, grid_set)
y_grid <- ifelse(p_grid > 0.5, 1, 0)
plot(set[, -3],
     main = 'SVM',
     xlab = 'Age', ylab = 'Traveltime',
     xlim = range(X1), ylim = range(X2))
contour(X1, X2, matrix(as.numeric(y_grid), length(X1), length(X2)), add = TRUE)
points(grid_set, pch = '.', col = ifelse(y_grid == 1, 'tomato', 'springgreen3'))
points(set, pch = 21, bg = ifelse(set[, 3] == 1, 'red3', 'green4'))
```
##Висновок: на графіку червоним позначені випадки потрапляння до школи першого типу, зеленим – ло другого. Червоним виділена зона високої ймовірності потрапляння до першого типу. Модель описує нелінійний варіант розподіляючої кривої.