---
title: "L8"
author: "Kovel"
date: '31 .10.2020 '
output:
  word_document: default
  pdf_document: default
  html_document: default
---

```{r setup, include=FALSE}
knitr::opts_chunk$set(echo = TRUE)
```

# Download the data
```{r}
set.seed(123)
f_train <- read.csv2('education_train.csv', header = TRUE, encoding = 'UNICOD')
f_test <- read.csv2('education_test.csv', header = TRUE, encoding = 'UNICOD')
f_train <- f_train[-1]
f_test <- f_test[-1]
```
##Висновок: завантажано датасет,який було розподілено на навчальну та тестову вибірки.
# Fitting 
```{r}
# install.packages('e1071')
library(e1071)
f_train$school <- as.factor(f_train$school)
f_test$school <- as.factor(f_test$school)
class_nb = naiveBayes(school ~ age, traveltime, data = f_train)
```
##Висновок: для навчання моделі використано функцію naiveBayes.
# Predicting
```{r}
y <- predict(class_nb, f_test[, c('age','traveltime')])
```
##Висновок: визначено класи об’єктів (вектор у).
## Confusion Matrix
```{r}
cm = table(f_test[, 'school'], y)
print(cm)
```
##Висновок: точність моделі – (115+0) / 131 = 87,7 , частка неправильно класифікованих випадків – (16+0) / 131 = 12 %. Чутливість – 0 / (16+0) = 0 %, специфічність – 115 / (115+0) = 100 %, тобто модель чутлива тільки до виявлення негативних випадків. У цьому разі – тих,хто потрапляє до шкои першого типу.
# Visualising the Test set results
```{r}
library(ggplot2)
set = f_test[,c('age','traveltime','school')]
X1 = seq(min(set['age']) - 1, max(set['age']) + 1, by = 0.01)
X2 = seq(min(set['traveltime']) - 1, max(set['traveltime']) + 1, by = 0.01)
grid_set = expand.grid(X1, X2)
colnames(grid_set) = c('age', 'traveltime')
y_grid = predict(class_nb, grid_set)
plot(set[, -3],
     main = 'Naive Bayes',
     xlab = 'Age', ylab = 'Traveltime',
     xlim = range(X1), ylim = range(X2))
contour(X1, X2, matrix(as.numeric(y_grid), length(X1), length(X2)), add = TRUE)
points(grid_set, pch = '.', col = ifelse(y_grid == 1, 'tomato', 'springgreen3'))
points(set, pch = 21, bg = ifelse(set[, 3] == 1, 'red3', 'green4'))
```
##Висновок: на графіку червоним позначені випадки потрапляння до школи першого типу, зеленим – ло другого. Зеленим виділена зона високої ймовірності потрапляння до другого типу. Модель описує нелінійний варіант розподіляючої кривої.